臺灣高雄地方法院交通事件裁定　　　　 96年度交聲字第712號
原處分機關　高雄市政府
異　議　人　林家安甲○○○○.
　　　　　　　　　　27歲民.
上列受處分人因違反道路交通管理處罰條例案件，對於高雄市政
府96年8 月8 日高市府交裁字第裁32-BO0000000號所為之處分聲
明異議，本院裁定如下：
    主  文
異議駁回。
    理  由
一、聲明異議意旨略以：I was stopped at an intersection
    and a man was driving a scooter. His driving was
    very dangerous and crazy ,he was also talking on his
    cell phone and not wearing a helmet.He went to turn
    in front of me and I thought he was going to hit me
    so I moved trough the intersection to avoid the
    accident（當時我停在1 個交岔路口，此時有1 個人騎機車
    危險駕駛，他一邊騎車一邊講行動電話，而且也沒有戴安全
    帽，他騎機車在我前方轉彎，我認為他將會撞到我，所以我
    才騎機車穿越該交岔路口以避免發生意外事故）云云。
二、按汽車駕駛人，行經有燈光號誌管制之交岔路口闖紅燈者，
　　處新臺幣（下同）1,800 元以上5,400 元以下罰鍰，並記違
  　規點數3 點，道路交通管理處罰條例（以下簡稱本條例）第
    53條、第63條第1 項第3 款分別定有明文。而所謂汽車，依
    同條例第3 條第8 款規定，包括機器腳踏車，亦先敘明。另
    按停止線，用以指示行駛車輛停止之界限，車輛停止時，其
    前懸部分不得伸越該線；車輛面對圓形紅燈表示禁止通行，
    不得超越停止線或進入路口；此有道路交通標誌標線號誌設
    置規則第170 條第1 項前段、第206 條第5 款分別定有明文
    。
三、經查：
  (一)本件異議人於上揭時、地駕駛車牌號碼MMH-083 號重型機車
    ，沿高雄市○○○路由東向西行駛，途經該路與至真路之設
    有紅綠燈交通號誌的交岔路口時，（新莊仔路的紅燈已亮起
    ）異議人在通過新莊仔路之紅燈停止線後，先稍微停止在行
    人斑馬線，並看往右方之至真路，在確定當時至真路沒有來
    車後，即加速通過該（紅燈亮起）交岔路口之事實，業據本
    件舉發之員警乙○○到庭結證在卷，其復證稱：當時我騎機
    車沿新莊仔路由西向東巡邏，在到達該交岔路口約5 、60公
    尺前，我就有看到異議人騎車越過（新莊仔路由東向西）停
    止線，我就注意他是否要闖越紅燈，後來異議人果然闖越紅
    燈，我就在新莊仔路迴轉把異議人攔下，並開單告發等語明
    確（見本院卷第18頁）。另異議人對於其騎乘機車闖越紅燈
    乙節，亦於其聲明異議狀中坦認在卷（見本院卷第4 頁），
    已足認其確有於前揭時地騎乘機車闖越紅燈之情事。
  (二)至異議人雖辯稱：係因有人騎乘機車危險駕駛，將要撞到他
    ，他為避免意外才騎車闖越紅燈云云。惟異議人闖越紅燈之
    際，現場並無其他騎乘機車之人有蛇行等危險駕駛行為，而
    差點撞到異議人之情事，亦據證人乙○○證述明確（見本院
    卷第18頁），況異議人並未到庭陳述，亦舉出任何事證，足
    資佐證其前揭所辯為真，自難為有利異議人之認定。
  (三)綜上所述，異議人之異議難認有理由，裁決機關就異議人之
    違規行為，依道路交通管理處罰條例第53條第1 項、第63條
    第1 項第3 款等規定，裁決處罰鍰1,800 元並記違規點數3
    點，並無不當。本件異議為無理由，應予駁回。
四、據上論斷，應依道路交通案件處理辦法第19條，裁定如主文
    。
中　　華　　民　　國　　96　　年　　11　　月　　8 　　日
                  交通法庭    法　官  李育信
以上正本證明與原本無異。
如不服本裁定，應於收受送達後5 日內向本院提出抗告狀。
中　　華　　民　　國　　96　　年　　11　　月　　8 　　日
　　　　　　　　　　　　　　　書記官  廖佳玲
